【裁判字號】    99,台上,6654
【裁判日期】    991028
【裁判案由】    違反銀行法等罪
【裁判全文】
最高法院刑事判決            九十九年度台上字第六六五四號
上  訴  人  甲○○
上列上訴人因違反銀行法等罪案件，不服台灣高等法院高雄分院
中華民國九十九年八月十八日第二審判決（九十九年度上訴字第
五四三號，起訴案號：台灣高雄地方法院檢察署九十八年度偵字
第七六二三號），提起上訴，本院判決如下：
    主  文
上訴駁回。
    理  由
按刑事訴訟法第三百七十七條規定，上訴於第三審法院，非以判
決違背法令為理由，不得為之。是提起第三審上訴，應以原判決
違背法令為理由，係屬法定要件。如果上訴理由書狀並未依據卷
內訴訟資料，具體指摘原判決不適用何種法則或如何適用不當，
或所指摘原判決違法情事，顯與法律規定得為第三審上訴理由之
違法情形，不相適合時，均應認其上訴為違背法律上之程式，予
以駁回。本件原判決撤銷第一審判決，改判仍依想像競合犯之例
，從一重論處上訴人甲○○連續犯銀行法第一百二十五條之二第
一項前段之銀行職員背信罪；又犯銀行法第一百二十五條之二第
一項前段之銀行職員背信罪共四十七罪刑，已詳敘認定事實之依
據及憑以認定之理由。上訴意旨以：依民法第六百零二條第一項
前段規定，銀行與活期存款戶間之存、提款等事項係為典型之消
費寄託關係，自受寄人受領該寄託之金錢時起，該金錢之所有權
已移轉於受寄人即該金融機構所有，其利益與危險，當然移轉於
受寄人，是銀行客戶吳永發、蔡憲吉等人對於一銀前鎮分行之存
款債權應未因上訴人之本件犯行而受有損害，指摘原判決未說明
上揭客戶等人之財產受有損害，有理由不備之違法。惟查銀行法
第一百二十五條之二第一項之罪，僅須銀行負責人或職員，意圖
為自己或第三人不法之利益，或損害銀行之利益，而為違背其職
務之行為，致生損害於銀行之財產或其他利益者，即為已足。至
損害之內容，不以積極損害為限，即消極的減少銀行之財產價值
，均包括在內，始符合銀行法第一條「健全銀行業務經營、保障
存款人權益」之立法意旨。依原判決所認定之事實，上訴人為本
件背信犯行時，係利用其職務之便，連續偽造存款戶吳永發、蔡
憲吉等人之印章並偽造印文於第一商業銀行之取款憑條，使第一
銀行前鎮分行誤以為係客戶吳永發、蔡憲吉等本人親自提領現金
或轉帳，而陸續詐領如原判決附表所示客戶之活期儲蓄存款、定
期儲蓄存款，致生損害於銀行客戶等人及第一銀行前鎮分行之財
產。原判決據以論處銀行法第一百二十五條之二第一項前段之銀
行職員背信罪，要無理由不備之情事。上訴人上訴意旨所指，顯
與法律規定得為第三審上訴理由之違法情形，不相適合；其上訴
違背法律上之程式，應予駁回。
據上論結，應依刑事訴訟法第三百九十五條前段，判決如主文。
中    華    民    國  九十九  年    十    月  二十八  日
                      最高法院刑事第十庭
                          審判長法官  花  滿  堂
                                法官  黃  正  興
                                法官  陳  東  誥
                                法官  洪  昌  宏
                                法官  陳  世  雄
本件正本證明與原本無異
                                      書  記  官
中    華    民    國  九十九  年   十一   月    一    日
                                                      Ｅ

司法院資訊處製作；財團法人民間司法改革基金會備份。
